【裁判字號】    89,毒抗,1213
【裁判日期】    900116
【裁判案由】    毒品危害防制條例
【裁判全文】
臺灣高等法院刑事裁定                          八十九年度毒抗字第一二一三號
    抗  告  人
    被      告  甲○○
右列抗告人因違反毒品防制條例案件，不服台灣士林地方法院中華民國八十九年六月
二十一日裁定（八十九年度毒聲字第一三一０號）提起抗告，本院裁定如左：
    主  文
原裁定撤銷，發回台灣士林地方法院。
    理  由
一、本件抗告意旨略以：事發當天被告正和家人歡度過年，此案發生在三重市時，被
    告正在三芝賴麗美家中打牌，那天正是農曆春節，有指紋、照片可查，被查獲者
    並非被告本人云云。
二、檢察官原聲請意旨以：被告甲○○於民國（下同）八十九年二月十四日凌晨一時
    二十分許前回溯九十六小時內某時（經警查獲後），在不詳處所施用第二級毒品
    安非他命，為警於八十九年二月十四日凌晨零時二十分許在台北縣三重市○○街
    十三巷三十六號前查獲，被告雖否認有上揭施用毒品毒品之事實，然被告經警採
    尿送檢驗暨再送複驗結果，均呈安非他命陽性反應，有台北市立療養院及法務部
    調查局出具之尿液檢驗報告單及檢驗通知書各一件附卷可稽，被告所辯不足採信
    ，施用毒品犯行應堪定，爰依毒品危害防制條例第二十條第一項及觀察勒戒處分
    執行條例第三條第一項規定，聲請裁定將被告送勒戒處所觀察、勒戒等語。原法
    院因依毒品危害防制條例第二十條第一項、觀察勒戒處分執行條例第三條第一項
    ，裁定被告甲○○應送勒戒處所觀察、勒戒，固非無見。
三、按犯罪事實應依證據認定之，無證據不得推定其犯罪事實，刑事訴訟法第一百五
    十四條定有明文。經查，警方於八十九年二月十四日凌晨零時二十分許在台北縣
    三重市○○街十三巷三十六號前查獲所謂「甲○○」者之指紋，與本案被告甲○
    ○經檢察官通緝到案後所採取之指紋，經送請內政部刑事警察局鑑定結果，認警
    訊中「甲○○」簽名處捺印之指紋，與檢察官訊問中所採取之「甲○○」指紋比
    對結果，兩者不符；復將警訊中「甲○○」之指紋輸入電腦比對，再由人工確認
    結果，發現與該局檔存「李姿慧」指紋卡之右姆指指紋相符，有內政部刑事警察
    局鑑驗書附在八十九年毒偵緝字第三四二號卷第三十二頁可稽。則被告所辯：此
    案發生在三重市時，被告正在三芝賴麗美家中打牌，那天正是農曆春節，被查獲
    者並非被告本人乙節，是否確為屬實，即非無再予審究之餘地。被告之抗告意旨
    執以指摘原法院裁定不當，為有理由，應由本院將原法院裁定撤銷，發回原法院
    更為妥適之調查處置。
四、據上論結，應依刑事訴訟法第四百十三條，裁定如主文。
中      華      民      國    九十      年      一      月     十六     日
                            臺灣高等法院刑事第十二庭
                                審判長法  官    劉  景  星
                                      法  官    陳  志  洋
                                      法  官    陳  博  志
右正本證明與原本無異。
不得抗告。
                                      書記官    陳  嘉  文
中    華    民    國     九十     年     一         月      十七        日


司法院資訊處製作；財團法人民間司法改革基金會備份。
